usr/share/hunspell/mr_IN.aff
SET UTF-8
NEEDAFFIX F
NOSUGGEST X
FORBIDDENWORD x
NOSPLITSUGS

COMPOUNDMIN 1
COMPOUNDFLAG &
MAXCPDSUGS 0

TRY आईऊऐऔखघछझठढणनथधफभशषक्षज्ञ

IGNORE <200d>़

BREAK 27
BREAK ॥
BREAK ।
BREAK -
BREAK ्स$
BREAK ं$
BREAK े$
BREAK ीय$
BREAK त्व$
BREAK च$
BREAK ही$
BREAK सुद्धा$
BREAK देखील$
BREAK जी$
BREAK दादा$
BREAK राव$
BREAK ताई$
BREAK बाई$
BREAK ता$
BREAK साहेब$
BREAK पणा$
BREAK पणे$
BREAK रीत्या$
BREAK हून$
BREAK ^सु
BREAK ^अ
BREAK ^अति
BREAK ऽ$

ICONV 49
ICONV ं_ े
ICONV बरोब्बर बरोबर
ICONV मधे मध्ये
ICONV क्‍ क्
ICONV ख्‍ ख्
ICONV ग्‍ ग्
ICONV घ्‍ घ्
ICONV च्‍ च्
ICONV छ्‍ छ्
ICONV ज्‍ ज्
ICONV झ्‍ झ्
ICONV ट्‍ ट्
ICONV ठ्‍ ठ्
ICONV ड्‍ ड्
ICONV ढ्‍ ढ्
ICONV ण्‍ ण्
ICONV त्‍ त्
ICONV थ्‍ थ्
ICONV द्‍ द्
ICONV ध्‍ ध्
ICONV न्‍ न्
ICONV प्‍ प्
ICONV फ्‍ फ्
ICONV ब्‍ ब्
ICONV भ्‍ भ्
ICONV म्‍ म्
ICONV य्‍ य्
ICONV र्‍ ऱ्
ICONV ल्‍ ल्
ICONV व्‍ व्
ICONV श्‍ श्
ICONV स्‍ स्
ICONV ह्‍ ह्
ICONV ह्र हृ
ICONV ळ्‍ ळ्
ICONV क़ क
ICONV ख़ ख
ICONV ग़ ग
ICONV ज़ ज
ICONV ड़ ड
ICONV ढ़ ढ
ICONV फ़ फ
ICONV य़ य
ICONV ऩ न
ICONV ऴ ळ
ICONV ॉन् ाँ
ICONV ॉण् ाँ
ICONV ॉम् ाँ
ICONV ॅं ँ

MAP 4
MAP िी
MAP ीि
MAP ुू
MAP ूु

REP 123
REP ञ त्र
REP र्क ःक
REP र्ख ःख
REP र्च ःच
REP र्छ ःछ
REP र्ट ःट
REP र्ठ ःठ
REP र्त ःत
REP र्थ ःथ
REP र्प ःप
REP र्फ ःफ
REP र्श ःश
REP र्ष ःष
REP र्स ःस
REP ा ां
REP ाना ांना
REP ानो ांनो
REP ानी ांनी
REP ए ॲ
REP रुप$ रूप
REP न$ नं
REP रुपा रूपा
REP त्व त्त्व
REP क़ क
REP ख़ ख
REP ग़ ग
REP ज़ ज
REP ढ़ ढ
REP ऩ न
REP फ़ फ
REP य़ य
REP ऴ ळ
REP आय ऐ
REP ॆ े
REP ं े
REP ण्  ं
REP न्  ं
REP म्  ं
REP टय़ ट्य
REP ठय़ ठ्य
REP डय़ ड्य
REP ढय़ ढ्य
REP हय़ ह्य
REP दय़ द्य
REP स श
REP स ष
REP श ष
REP प फ
REP ज झ
REP ल ळ
REP न ण
REP त ट
REP ड ढ
REP ण्ट ंट
REP ण्ठ ंठ
REP ण्ड ंड
REP ण्ढ ंढ
REP न्त ंत
REP न्थ ंथ
REP न्द ंद
REP न्ध ंध
REP ध्द द्ध
REP ग्य ज्ञ
REP द्न्य ज्ञ
REP रि ऋ
REP ॅन् ँ
REP ॅण् ँ
REP ॅम् ँ
REP  ँ  ॅम्
REP  ँ  ॅण्
REP  ँ  ॅन्
REP इ ई
REP ई इ
REP ि ी
REP ी ि
REP ु ू
REP ू ु
REP ॊ ो
REP ो ौ
REP ाे ो
REP ॉं ाँ
REP ाँ ॉं
REP ॅं ँ
REP ंॅ ँ
REP ँ ॅं
REP ाॅ ॉ
REP अॉ ऑ
REP अॅ ॲ
REP अ‍ॅ ॲ
REP : ः
REP ्रु ृ
REP ्रू ृ
REP ै ॅ
REP स्त्र स्र
REP स्र स्त्र
REP ल लं
REP द्या _द्या
REP या _या_
REP जणी _जणी
REP जण _जण
REP त्या त्या_
REP ज्या ज्या_
REP ऊन वून
REP वून ऊन
REP लु लू 
REP वू ऊ
REP उ ऊ
REP ऊ उ
REP रि री
REP र्य ऱ्य
REP र्या ऱ्या
REP र्ह ऱ्ह
REP क्रु कृ
REP क्रू कृ
REP व्रु वृ
REP व्रू वृ
REP म भ
REP ब ब
REP न्य ऱ्य
REP -य ऱ्य
REP -ह ऱ्ह
REP ऍ अ‍ॅ
REP अा आ

SFX N Y 1
SFX N णे 0 णे

SFX Q Y 89
SFX Q णे वतो णे
SFX Q णे वतोय णे
SFX Q णे वतंय णे
SFX Q णे वते णे
SFX Q णे वतेय णे
SFX Q णे वतोस णे
SFX Q णे वतेस णे
SFX Q णे वता णे
SFX Q णे वताय णे
SFX Q णे वतात णे
SFX Q णे वतील णे
SFX Q णे वत णे
SFX Q णे वताना णे
SFX Q णे वतास णे
SFX Q णे वतीस णे
SFX Q णे वती णे
SFX Q णे वत्या णे
SFX Q णे वला णे
SFX Q णे वलात णे
SFX Q णे वलास णे
SFX Q णे वलस णे
SFX Q णे वलंस णे
SFX Q णे वलय णे
SFX Q णे वलंय णे
SFX Q णे वलाय णे
SFX Q णे वली णे
SFX Q णे वलीस णे
SFX Q णे वले णे
SFX Q णे वलं णे
SFX Q णे वलेला णे
SFX Q णे वलेलो णे
SFX Q णे वलेली णे
SFX Q णे वलेले णे
SFX Q णे वलेलं णे
SFX Q णे वलीत णे
SFX Q णे वलेत णे
SFX Q णे वलेस णे
SFX Q णे वल्यात णे
SFX Q णे वल्यास णे
SFX Q णे वल्याच णे
SFX Q णे वल्याचं णे
SFX Q णे वलो णे
SFX Q णे वू णे
SFX Q णे वाल णे
SFX Q णे वेल णे
SFX Q णे वीन णे
SFX Q णे वेन णे
SFX Q णे वेना णे
SFX Q णे वील णे
SFX Q णे वीत णे
SFX Q णे वा णे
SFX Q णे वो णे
SFX Q णे वोत णे
SFX Q णे वावा णे
SFX Q णे वावात णे
SFX Q णे वावी णे
SFX Q णे वावीत णे
SFX Q णे वावे णे
SFX Q णे वावेत णे
SFX Q णे वाव्या णे
SFX Q णे वाव्यात णे
SFX Q णे वावास णे
SFX Q णे वावीस णे
SFX Q णे वावेस णे
SFX Q णे वाव्यास णे
SFX Q णे वावं णे
SFX Q णे वायचं णे
SFX Q णे वायचा णे
SFX Q णे वायची णे
SFX Q णे वायचे णे
SFX Q णे वायचो णे
SFX Q णे वायच्या णे
SFX Q णे वायला णे
SFX Q णे वून णे
SFX Q णे वशील णे
SFX Q णे वणार णे
SFX Q णे वणारा णे
SFX Q णे वणारी णे
SFX Q णे वणारे णे
SFX Q णे वणारं णे
SFX Q णे वणं णे
SFX Q णे वणाऱ्या/Aacd णे
SFX Q णे वणाऱ्यां/Abcd णे
SFX Q णे वण्या/Aacd णे
SFX Q णे वण्यां/Abcd णे
SFX Q णे वलेल्या/Aacd णे
SFX Q णे वलेल्यां/Abcd णे
SFX Q णे वल्या/Aacd णे
SFX Q णे वणे/NO णे

SFX R Y 76
SFX R णे ाविणे/P णे
SFX R णे ावतो णे
SFX R णे ावते णे
SFX R णे ावतोस णे
SFX R णे ावतेस णे
SFX R णे ावता णे
SFX R णे ावतात णे
SFX R णे ावतील णे
SFX R णे ावत णे
SFX R णे ावताना णे
SFX R णे ावतास णे
SFX R णे ावतीस णे
SFX R णे ावती णे
SFX R णे ावत्या णे
SFX R णे ावला णे
SFX R णे ावलात णे
SFX R णे ावलास णे
SFX R णे ावलस णे
SFX R णे ावलंस णे
SFX R णे ावलय णे
SFX R णे ावलंय णे
SFX R णे ावलाय णे
SFX R णे ावली णे
SFX R णे ावलीस णे
SFX R णे ावले णे
SFX R णे ावलं/Z णे
SFX R णे ावलेला णे
SFX R णे ावलेलो णे
SFX R णे ावलेली णे
SFX R णे ावलेले णे
SFX R णे ावलेलं णे
SFX R णे ावलीत णे
SFX R णे ावलेत णे
SFX R णे ावलेस णे
SFX R णे ावल्यात णे
SFX R णे ावल्यास णे
SFX R णे ावल्याच णे
SFX R णे ावल्याचं णे
SFX R णे ावलो णे
SFX R णे ावू णे
SFX R णे ावाल णे
SFX R णे ावेल णे
SFX R णे ावीन णे
SFX R णे ावेन णे
SFX R णे ावील णे
SFX R णे ावा णे
SFX R णे ावो णे
SFX R णे ावोत णे
SFX R णे ावावा णे
SFX R णे ावावात णे
SFX R णे ावावी णे
SFX R णे ावावीत णे
SFX R णे ावावे णे
SFX R णे ावावेत णे
SFX R णे ावाव्या णे
SFX R णे ावाव्यात णे
SFX R णे ावावास णे
SFX R णे ावावीस णे
SFX R णे ावावेस णे
SFX R णे ावाव्यास णे
SFX R णे ावून/Z णे
SFX R णे ावशील णे
SFX R णे ावणार/Z णे
SFX R णे ावणारा णे
SFX R णे ावणारी णे
SFX R णे ावणारे णे
SFX R णे ावणारं णे
SFX R णे ावणं णे
SFX R णे ावणाऱ्या/Aacd णे
SFX R णे ावणाऱ्यां/Abcd णे
SFX R णे ावण्या/Aacd णे
SFX R णे ावण्यां/Abcd णे
SFX R णे ावलेल्या/Aacd णे
SFX R णे ावलेल्यां/Abcd णे
SFX R णे ावल्या/Aacd णे
SFX R णे ावणे/O णे

SFX P Y 135
SFX P णे णं णे
SFX P णे तो णे
SFX P णे ते णे
SFX P णे तेय णे
SFX P णे तोस णे
SFX P णे तेस णे
SFX P णे ता णे
SFX P णे ताहेत णे
SFX P णे ताय णे
SFX P णे तात णे
SFX P णे तोय णे
SFX P णे तोयस णे
SFX P णे तील णे
SFX P णे त णे
SFX P णे तं णे
SFX P णे ताना णे
SFX P णे तानाची णे
SFX P णे तानाचा णे
SFX P णे तानाचे णे
SFX P णे तानाच्या णे
SFX P णे तास णे
SFX P णे तीस णे
SFX P णे ती णे
SFX P णे त्या णे
SFX P णे ला णे
SFX P णे लात णे
SFX P णे लास णे
SFX P णे लस णे
SFX P णे लंस णे
SFX P णे लय णे
SFX P णे लंय णे
SFX P णे तय णे
SFX P णे तंय णे
SFX P णे लाय णे
SFX P णे लायस णे
SFX P णे ली णे
SFX P णे लीय णे
SFX P णे लीये णे
SFX P णे लीस णे
SFX P णे लीत णे
SFX P णे ले/Z णे
SFX P णे लं णे
SFX P णे लेला णे
SFX P णे लेलो णे
SFX P णे लेली णे
SFX P णे लेले/Z णे
SFX P णे लेलं/Z णे
SFX P णे लेत णे
SFX P णे लेस णे
SFX P णे ल्यात णे
SFX P णे ल्यास णे
SFX P णे ल्याच णे
SFX P णे ल्याचं णे
SFX P णे लो/Z णे
SFX P णे लोय णे
SFX P णे लेय णे
SFX P णे ू णे
SFX P णे ाल णे
SFX P णे ायचं/Z णे
SFX P णे ायचंय णे
SFX P णे ायचा/Z णे
SFX P णे ायचाय/Z णे
SFX P णे ायची/Z णे
SFX P णे ायचीय/Z णे
SFX P णे ायचे/Z णे
SFX P णे ायचेय/Z णे
SFX P णे ायचो णे
SFX P णे ायच्या णे
SFX P णे ायला/Z णे
SFX P णे ेना णे
SFX P णे ेनात णे
SFX P णे ेनासं णे
SFX P णे ेनासा णे
SFX P णे ेनासे णे
SFX P णे ेनाशी णे
SFX P णे ेपर्यंत णे
SFX P णे ेपर्यंतचा णे
SFX P णे ेपर्यंतची णे
SFX P णे ेपर्यंतचे णे
SFX P णे ेपर्यंतच्या णे
SFX P णे ेल णे
SFX P णे ीन णे
SFX P णे ेन णे
SFX P णे ील णे
SFX P णे ीत णे
SFX P णे ी णे
SFX P णे ा णे
SFX P णे े णे
SFX P णे ो णे
SFX P णे ोत णे
SFX P णे ावयाचा णे
SFX P णे ावयाची णे
SFX P णे ावयाचे णे
SFX P णे ावयाच्या णे
SFX P णे ावयास णे
SFX P णे ावा णे
SFX P णे ावात णे
SFX P णे ावासा णे
SFX P णे ावी णे
SFX P णे वी णे
SFX P णे ावीत णे
SFX P णे वीत णे
SFX P णे ावे/Z णे
SFX P णे वे णे
SFX P णे ावं णे
SFX P णे ावंस णे
SFX P णे ावस णे
SFX P णे ावंसं णे
SFX P णे ावंसे णे
SFX P णे ावसं णे
SFX P णे ावसे णे
SFX P णे ावेत णे
SFX P णे ाव्या णे
SFX P णे ाव्यात णे
SFX P णे ावास णे
SFX P णे ावीस णे
SFX P णे ावीशी णे
SFX P णे ावेस णे
SFX P णे ावेसे णे
SFX P णे ाव्यास णे
SFX P णे ून णे
SFX P णे शील णे
SFX P णे णार/Z णे
SFX P णे णारा णे
SFX P णे णारी णे
SFX P णे णारे णे
SFX P णे णारं णे
SFX P णे णाऱ्या/Aacd णे
SFX P णे णाऱ्यां/Abcd णे
SFX P णे ण्या/Aacd णे
SFX P णे ण्यां/Abcd णे
SFX P णे लेल्या/Aacd णे
SFX P णे लेल्यां/Abcd णे
SFX P णे ल्या/Aacd णे
SFX P णे ल्यानं णे
